【裁判字號】    99,交聲,35
【裁判日期】    990427
【裁判案由】    聲明異議
【裁判全文】
臺灣高雄地方法院交通事件裁定          99年度交聲字第35號
原處分機關  交通部公路總局高雄區監理所
異  議  人  甲○○
上列異議人即受處分人因違反道路交通管理處罰條例案件，對於
交通部公路總局高雄區監理所民國98年12月7 日所為之處分（原
處分案號：高監營裁字第裁80- NO0000000 號）聲明異議，本院
裁定如下：
    主  文
異議駁回。
    理  由
一、原處分意旨略以：異議人即受處分人甲○○於民國98年10月
    24日0 時3 分許，騎乘車牌號碼OVE-931 號重型機車（下稱
    系爭車輛），行經高雄縣鳳山市○○路與國光路口，因「拒
    絕接受酒精濃度測試之檢定」，經高雄縣政府警察局交通警
    察大隊逕行舉發，爰依道路交通管理處罰條例第35條第4 項
    及違反道路交通管理事件統一裁罰基準及處理細則第41條、
    第43條、第44條及第67條之規定，裁處異議人罰鍰新臺幣（
    下同）6 萬元，並吊銷駕駛執照。
二、聲明異議意旨略以：當日員警跟蹤異議人系爭車輛時，全程
    未使用警示器，亦未開啟警示燈，執法顯有不當，又異議人
    並未拒絕接受酒測，係員警未正式取出酒精濃度測試器，且
    員警僅重複告知異議人拒絕受測，未告知拒絕酒測之權責與
    注意事項，爰聲明異議，請求撤銷原處分等語。
三、按汽車駕駛人拒絕接受酒精濃度測試之檢定者，處6 萬元罰
    鍰，並當場移置保管該汽車及吊銷該駕駛執照，道路交通管
    理處罰條例第35條第4 項前段定有明文。
四、經查：
  (一)異議人有於上開時間騎乘系爭車輛，行經高雄縣鳳山市○○
    路與國光路口，為警攔檢之事實，業據異議人於本院調查中
    坦承不諱，且經證人即查獲員警龔文隆於本院調查中證述屬
    實，並有勘驗筆錄、高雄縣政府警察局高警交字第N0000000
    0 號舉發違反道路交通管理事件通知單及酒測單各1 份在卷
    可憑，堪信為真。
  (二)異議人雖辯稱員警未正式取出酒精濃度測試器，且未告知拒
    絕酒測之法律效果云云，惟員警龔文隆於本院調查中具結證
    稱：當日伊行駛於國光路，看見異議人騎乘系爭車輛行駛於
    對向車道搖晃不定，遂尾隨異議人之機車，並搖下車窗請異
    議人停車，但異議人當時並無任何反應，為免危險，伊便在
    國光路、五甲路口，待異議人車速減慢時，始將其欄停，當
    時異議人承認其有飲用3 瓶啤酒，伊遂告知異議人有喝酒駕
    車之情形，必須配合酒測，異議人雖稱其願意接受酒測，惟
    一再打電話找人關說，經過大約10幾分鐘，伊復要求異議人
    接受酒測，然異議人稱30分鐘後始願意接受酒測，在此期間
    ，伊有同意讓異議人飲用礦泉水，但異議人於飲用後，竟稱
    要再30分鐘才願意酒測，伊即告知異議人若不配合，將對異
    議人舉發拒絕接受酒測，並告知異議人違法之法律效果，但
    異議人仍不願意接受酒測，伊乃對異議人當場舉發；伊在要
    求異議人接受酒測時，均有取出酒精濃度測試器讓異議人吐
    氣，自伊攔查異議人開始至開立舉發單前，大約經過28分鐘
    等語明確，參以交通員警製單舉發人民交通違規之事實，本
    質上係公務員依法執行職務之行為，如有枉法構陷或為不實
    記載之情形，需負擔嚴厲之刑事責任，員警殊無甘冒偽證罪
    及公務員登載不實罪之風險，蓄意設詞構陷異議人之必要，
    足認證人前開證詞，要非子虛。另觀諸本院根據員警龔文隆
    所提出之現場蒐證光碟而製作之勘驗筆錄1 份，員警一再請
    異議人配合接受酒測，並告知若不配合酒測，將處罰鍰6 萬
    元，於蒐證光碟畫面時間14分18秒時，員警並取出酒精濃度
    測試器，詢問異議人是否要接受第一次酒測，異議人表示30
    分鐘後始欲接受酒測，之後員警復5 度詢問異議人是否接受
    酒測，異議人5 次均表示待30分鐘過後，始欲接受酒測，且
    於等待酒測期間，異議人不斷撥打電話給議員及友人，表示
    是否認識鳳山交通隊員警，於員警欄停異議人並開始錄影後
    經過30分鐘，異議人仍向員警表示時間尚未屆至，益徵員警
    已明確要求異議人接受酒測，並告知異議人拒絕接受酒測之
    法律效果，異議人虛以表示30分鐘後始欲接受酒測，顯係蓄
    意拖延時間，無意接受員警酒測甚明，證人龔文隆前開證述
    堪以信實。是異議人以前揭情詞置辯，顯屬無據，異議人確
    有「拒絕接受酒精濃度測試之檢定」之違規行為，洵堪認定
    。至異議人另辯以員警欄停其車輛前，並未開啟警示器及警
    示燈，執法顯有不當云云，惟此與異議人是否拒絕接受酒精
    濃度測試檢定，而違反上開規定無涉，異議人所辯要屬無稽
    。從而，原處分機關依道路交通管理處罰條例第35條第4 項
    規定，對異議人裁處罰鍰6 萬元，並吊銷駕駛執照，核無違
    誤。異議人向本院聲明異議，為無理由，應予駁回。
五、據上論斷，應依道路交通案件處理辦法第19條，裁定如主文
    。
中    華    民    國    99    年    4     月    27    日
                      交通法庭  法  官  吳佳樺
以上正本證明與原本無異。
如不服本裁定，應於收受送達後5 日內向本院提出抗告狀。
中    華    民    國    99    年    4     月    27    日
                                書記官  廖佳玲

司法院資訊處製作；財團法人民間司法改革基金會備份。
